【裁判字號】    97,簡上,84
【裁判日期】    970408
【裁判案由】    竊盜
【裁判全文】
臺灣桃園地方法院刑事判決              97年度簡上字第84號
上  訴  人  乙○○
上列上訴人即被告因竊盜案件，不服中華民國96年12月18日本院
96年度壢簡字第1416號第一審刑事簡易判決（聲請簡易判決處刑
書案號：臺灣桃園地方法院檢察署96年度偵字第9955號），提起
上訴，本院管轄之第二審合議庭判決如下：
    主      文
上訴駁回。
乙○○緩刑年。
    事實及理由
一、本案經本院管轄之第二審合議庭審理結果，認原審以上訴人
    即被告乙○○所犯刑法第320條第1項之竊盜罪，共3 罪，各
    處有期徒刑3月，如易科罰金，以新臺幣（下同）1,000元折
    算1日，減為有期徒刑1月又15日，如易科罰金，以1,000 元
    折算1日，應執行有期徒刑4月，如易科罰金，以1,000 元折
    算1 日，經核其認事用法及量刑均無不當，應予維持，並引
    用原審刑事簡易判決書記載之事實、證據及理由（如附件，
    含檢察官聲請簡易判決處刑書）。
二、上訴人提起本件上訴意旨略以：上訴人已與被害人甲○○達
    成和解，請求給予緩刑之機會。惟按，法官於有罪判決如何
    量處罪刑，甚或是否宣告緩刑，均為實體法賦予審理法官裁
    量之刑罰權事項，法官行使此項裁量權，自得依據個案情節
    ，參酌刑法第57條所定各款犯罪情狀之規定，於法定刑度內
    量處被告罪刑；除有逾越該罪法定刑或法定要件，或未能符
    合法規範體系及目的，或未遵守一般經驗及論理法則，或顯
    然逾越裁量，或濫用裁量等違法情事之外，並不得任意指摘
    其量刑違法，最高法院80年臺非字第473 號、75年臺上字第
    7033號、72年臺上字第6696號、72年臺上字第3647號著有判
    例可資參照。準此，法官量刑，如非有上揭明顯違法之情事
    ，自不得擅加指摘其違法或不當。經查，原審審酌上訴人之
    素行、犯罪情節、被害人受損之程度及被告犯後飾詞狡辯，
    顯無悔悟之意等一切情狀，共3罪，各量處有期徒刑3月，復
    依中華民國九十六年罪犯減刑條例之規定，均減為有期徒刑
    1月又15日，應執行有期徒刑4月，並諭知易科罰金之折算標
    準，經核並無不合。執以，原審認事用法並無不當，上訴人
    提起本件上訴，自無理由，應予駁回。
三、末查，上訴人前未曾因故意犯罪受有期徒刑以上刑之宣告，
    此有臺灣高等法院被告前案紀錄表1 份在卷可按，其因一時
    失慮，竊取被害人所經營便利商店財物，然事後已與被害人
    達成和解，賠償損失2 萬元，被害人並願給予上訴人緩刑機
    會，此據上訴人與被害人於本院97年3 月10日準備程序期日
    陳述明確，堪認上訴人經此偵審程序及刑之宣告後，日後行
    為舉止自當知所警惕，信無再犯之虞，本院因認前開宣告之
    刑，以暫不執行為適當，爰併宣告緩刑3年，以啟自新。
據上論斷，應依刑事訴訟法第455條之1 第1項、第3項、第368條
、第373條，刑法第74條第1項第1款，判決如主文。
本案經檢察官丁俊成到庭執行職務。
中    華    民    國    97    年    4     月    8     日
                  刑事第六庭  審判長法  官  黃梅淑
                                    法  官  宣玉華
                                    法  官  黃翊哲
以上正本證明與原本無異。
本件不得上訴。
                                    書記官  劉霜潔
中    華    民    國    97    年    4     月    8     日


司法院資訊處製作；財團法人民間司法改革基金會備份。
